【裁判字號】    97,審訴,627
【裁判日期】    970731
【裁判案由】    毒品危害防制條例
【裁判全文】
臺灣桃園地方法院刑事判決             97年度審訴字第627號
公  訴  人  臺灣桃園地方法院檢察署檢察官
被      告  甲○○
指定辯護人  本院公設辯護人  陳瑞明
上列被告因違反毒品危害防制條例案件，經檢察官提起公訴（97
年度毒偵字第22號），嗣於本院準備程式進行中，被告就被訴事
實為有罪之陳述，經本院告知簡式審判程式意旨，並聽取公訴人
、被告之意見後，本院合議庭裁定改由受命法官獨任依簡式審判
程式審理，並判決如下：
    主  文
甲○○施用第一級毒品，累犯，處有期徒刑柒月；又施用第二級
毒品，累犯，處有期徒刑肆月。應執行有期徒刑拾月。
    事  實
一、甲○○前有竊盜、違反廢止前麻醉藥品管理條例、廢止前肅
    清煙毒條例、偽造文書、違反毒品危害防制條例、妨害家庭
    、贓物等前科，其中曾受下列罪刑宣告及刑之執行完畢情形
    ：
  (一)於民國82年間，因違反廢止前麻醉藥品管理條例案件，經本
    院以83年度易字第1371號判決判處有期徒刑7 月確定。
  (二)另於84年間，因違反廢止前肅清煙毒條例、竊盜、廢止前麻
    醉藥品管理條例等案件，經臺灣板橋地方法院以85年度易緝
    字第225 號判決分別判處有期徒刑3 年2 月、1 年6 月及8
    月，應執行有期徒刑5 年確定；又於86年間，因偽造文書案
    件，經臺灣板橋地方法院以86年度易字第5647號判決判處有
    期徒刑5 月確定。前開數罪，嗣經臺灣板橋地方法院以86年
    度聲字第1385號裁定應執行有期徒刑5 年5 月確定，刑期自
    85 年8月12日起算，並與上開(一)之罪刑接續執行，至88年6
    月1 日假釋出監，所餘刑期付保護管束。
  (三)再於89年間，因竊盜案件經臺灣板橋地方法院以89年度易字
    第4032號判決判處有期徒刑5 月確定；復於90年間，因妨害
    家庭、贓物等罪，經本院以91年度少連訴字第6 號判決判處
    有期徒刑8 月、3 月確定。前開竊盜、贓物、妨害家庭等案
    件，嗣經本院以93年度聲字第3130號裁定應執行有期徒刑1
    年2 月確定，並與上開假釋遭撤銷後所餘殘刑2 年6 月又21
    日接續執行，而自90年4 月4 日入監接續執行，於94年5 月
    27日因縮刑期滿執行完畢（構成累犯）。
  (四)復於95年間，因竊盜案件，經臺灣板橋地方法院以95年度簡
    字第5054號判決判處有期徒刑3 月確定，於96年5 月17日易
    科罰金執行完畢（構成累犯）。
二、另被告曾於90年間，因施用毒品案件，經本院以90年度毒聲
    字第1322號裁定送觀察、勒戒後，認有繼續施用毒品傾向，
    再經本院以90年度毒聲字第4198號裁定令入戒治處所施以強
    制戒治，繼經本院以91年度毒聲字第1440號裁定停止戒治付
    保護管束，，迄91年10月12日保護管束期滿，並經臺灣桃園
    地方法院檢察署檢察官於於91年11月20日以91年度戒偵字第
    633 號為不起訴處分確定；又於上揭強制戒治執行完畢5 年
    內之96年8 月間，因施用毒品案件經臺灣板橋地方法院以97
    年度訴字第769 號判決判處應執行有期徒刑9 月確定。猶不
    知悛悔，明知海洛因、安非他命係業經公告列為毒品危害防
    制條例第2 條第2 項第1 款、第2 款之第一、二級毒品，不
    得非法持有、施用，竟基於施用第一級毒品海洛因之犯意，
    於96年12月9 日某時，在桃園縣桃園市○○○路之某友人住
    處內，以海洛因摻於香煙內之方式施用第一級毒品海洛因1
    次；另基於施用第二級毒品安非他命之犯意，於同日某時，
    在上址，以吸食器吸取煙霧方式施用第二級毒品安非他命1
    次。嗣於96年12月9 日17時許，在桃園縣桃園市○○路35號
    5 樓之8 為警查獲。
三、案經桃園縣政府警察局龜山分局報請臺灣桃園地方法院檢察
    署檢察官偵查起訴。
    理  由
一、本案被告甲○○所犯之罪，並非法定刑為死刑、無期徒刑或
    最輕本刑3 年以上有期徒刑之罪，亦非高等法院管轄第一審
    之案件，而被告於準備程式中就被訴事實已為有罪之陳述，
    經本院告知簡式審判程式之旨，並聽取被告與公訴人之意見
    後，本院合議庭乃依刑事訴訟法第273 條之1 第1 項規定，
    裁定由受命法官獨任進行簡式審判程式，合先敘明。
二、訊據被告甲○○對其於上揭時、地，分別施用第一級毒品海
    洛因及第二級毒品安非他命之犯罪事實坦承不諱。而員警查
    獲被告後所採集之尿液檢體，經送請台灣檢驗科技股份有限
    公司以酵素免疫分析法初步檢驗，再佐以氣相層析質譜儀分
    析法確認檢驗結果確呈鴉片類嗎啡陽性反應、安非他命類陽
    性反應，此有桃園縣政府警察局龜山分局被採尿人尿液暨毒
    品真實姓名與編號對照表、台灣檢驗科技股份有限公司濫用
    藥物尿液檢驗報告各1份附卷可稽，而以氣相層析質譜儀作
    藥物及其代謝產物之定性及定量分析，幾乎不會有偽陽性反
    應產生，為毒品檢驗學之常規，亦為本院辦理相關違反毒品
    危害防制條例案件所知悉，上開檢驗結果當足以認定為真實
    。足見被告上開自白確與事實相符，應堪採信。綜上所述，
    本件事證明確，被告上揭犯行堪以認定，應予依法論科。
三、核被告所為，係犯毒品危害防制條例第10條第1 項之施用第
    一級毒品海洛因罪、同條例第10條第2 項之施用第二級毒品
    安非他命罪。其施用前持有第一級、第二級毒品之低度行為
    ，為其施用第一級、第二級毒品之高度行為所吸收，不另論
    罪。查被告前有如事實欄所載之犯罪科刑執行情形，有臺灣
    桃園地方法院檢察署刑案資料查註紀錄表、臺灣高等法院被
    告前案紀錄表各1 份在卷可參，被告於前案執行完畢後5 年
    內故意再犯本件有期徒刑以上之2 罪，均為累犯，各應依刑
    法第47條第1 項之規定加重其刑。爰審酌被告因施用毒品案
    ，前經觀察、勒戒及強制戒治後，復因施用毒品案，迭經檢
    察官依法訴追，仍不知悔改、警惕，猶繼續施用毒品，本不
    宜寬貸，惟此乃自戕行為及被告犯後已坦承悔悟，分別量處
    如主文所示之刑，並定應執行之刑。
據上論斷，應依刑事訴訟法第273 條之1 第1 項、第299 條第1
項前段，毒品危害防制條例第10條第1 項、第2 項，刑法第11條
、第47條第1項、第51條第5 款，判決如主文。
本案經檢察官唐道發到庭執行職務。
中    華    民    國    97    年    7     月    31    日
                  刑事庭  法  官  徐  培  元
以上正本證明與原本無異。
如不服本判決書應於送達後10日內向本院提出上訴狀。
                          書記官  楊  美  慧
中    華    民    國    97    年    7     月    31    日
附錄本案論罪科刑法條：
毒品危害防制條例第10條
施用第一級毒品者，處六月以上五年以下有期徒刑。
施用第二級毒品者，處三年以下有期徒刑。


司法院資訊處製作；財團法人民間司法改革基金會備份。
